【裁判字號】    91,易,2938
【裁判日期】    920305
【裁判案由】    毀棄損壞等
【裁判全文】
臺灣臺中地方法院刑事判決                        九十一年度易字第二九三八號
    公  訴  人  臺灣臺中地方法院檢察署檢察官
    被      告  丁○○
右列被告因毀棄損壞等案件，經檢察官提起公訴（九十一年度偵字第一八七九五號）
，本院判決如左：
    主      文
丁○○公然侮辱人，處罰金貳佰元，如易服勞役，以佰元折算壹日。
被訴毀損罪部分，無罪。
    事      實
一、丁○○與甲○○因借用貨車之事生隙，於民國九十一年六月二十三日下午五時三
    十分許，丁○○至甲○○之胞姊乙○○位於台中市北屯區舊社巷五十七號住處（
    與甲○○仳鄰而居，兩戶之門牌號碼相同），幫乙○○噴灑農藥後，在該住宅前
    方之開放式花園造景旁偶遇甲○○，甲○○又以前開借車之事向被告丁○○索款
    新台幣（下同）五千元，丁○○心生不滿，雙方因而發生爭吵，丁○○即基於侮
    辱人之故意，在上開不特定多數人得以共見共聞之地點，以「幹你娘」之穢語辱
    罵甲○○。
二、案經甲○○訴由台中市警察局第五分局報請臺灣臺中地方法院檢察署檢察官偵查
    起訴。
    理      由
壹、有罪部分：
一、訊據被告丁○○矢口否認有何公然侮辱告訴人甲○○之犯行，辯稱：其並未以「
    幹你娘」之穢語辱罵告訴人云云。然查：右揭事實，業據被告於警訊時供稱：「
    ．．我立即回罵幹你娘」等語，及於偵查中供稱：「．．但我有罵告訴人幹你娘
    」等語屬實，核與告訴人指訴之情節相符。而告訴人住宅前方之花園造景，係開
    放式之花園，並無圍牆等隔離設施，此據被告與告訴人於本院審理時供、指述屬
    實，是該地點自屬不特定之多數人得以共見共聞之地點，被告在該地點以「幹你
    娘」之穢語辱罵告訴人，自屬公然侮辱告訴人，允無疑義。被告之所辯無非卸飾
    之詞，不足採信，事證明確，其公然侮辱告訴人之犯行洵堪認定。
二、核被告所為，係犯刑法第三百零九條第一項之公然侮辱罪。爰審酌被告與告訴人
    間之關係不睦，因起爭執而辱罵告訴人、其品性及智識程度、犯罪所生之危害及
    其犯罪後之態度等一切情狀，量處如主文所示之刑，並諭知易服勞役之折算標準
    。
貳、無罪部分：
一、公訴意旨另以：被告丁○○於右揭時間、地點，與告訴人甲○○發生爭吵時，亦
    基於毀損之故意，持告訴人甲○○住家花園內所拾得之石塊丟擲該花園之造景，
    造成造景石片損壞斷裂，足以生損害於告訴人甲○○，因認被告丁○○涉有刑法
    第三百五十四條之毀損罪嫌云云。
二、按犯罪事實應依證據認定之，無證據不得推定其犯罪事實，又不能證明被告犯罪
    者，應為無罪判決之諭知，刑事訴訟法第一百五十四條、第三百零一條第一項定
    有明文。又認定不利於被告之證據須依積極證據，苟積極證據不足為不利於被告
    事實之認定時，即應為有利被告之認定，更不必有何有利之證據，最高法院三十
    年上字第八一六號判例可資參照。
三、公訴人認被告丁○○涉有毀損罪行，無非以告訴人甲○○之指訴及證人丙○○之
    證詞為其主要論據。訊據被告堅決否認有何毀損之犯行，辯稱：係因為甲○○拿
    鎌刀作勢要打其，其才拿起石頭要自衛，事後其將石頭丟在花圃的後方，並未砸
    甲○○的花園造景，其未有毀損甲○○花園造景之行為等語。經查：
(一)、告訴人於本院審理時指稱：「甲○○拿一塊扁的石頭，就是偵卷十一頁編號二相
    片最大片的石頭」、「（你說造景受損害是何部分？）偵查卷十三頁編號五、六
    相片中的二塊碎石片」、「石片是從種花（偵卷十二頁編號四的照片）的地方掉
    下來的」等語，惟依偵查卷第十一頁編號二相片所示之石頭體積甚為巨大，與偵
    查卷第十三項編號五、六號相片所示告訴人指稱受損之造景石片，均無任何刮損
    之新痕跡，且偵查卷第十二頁編號四照片所示告訴人指稱被告用石頭丟擲之處，
    該處並無任何石片受刮損之新痕跡，甚且其上之花朵及葉片亦無任何受損之痕跡
    。衡諸情理，倘若被告確以如偵查卷第十一頁編號二相片所示之大石塊丟擲花園
    造景，應會留下石片及花朵、葉片受損之痕跡，豈有連最脆弱之花朵、花葉均完
    好無缺？復以，證人乙○○於本院審理時亦證稱被告確實未丟擲石塊毀損告訴人
    之花園造景等語明確，顯然被告確實未丟擲石塊毀損告訴人之花園造景，應無庸
    疑。
(二)、證人丙○○為被告之胞兄，其二人平日感情不睦，並且經常吵架，此據證人丙○○於本院審理時證述屬實，是證人丙○○之證詞，原即有故為不利於被告證述甚
    而誣陷被告之危險，而此亦符合人之常情，是公訴人謂：證人丙○○與被告係兄
    弟關係，相處縱有齟齬，亦無偽證陷害被告之理云云，尚與事理及經驗常情有違
    。況證人丙○○於警訊時係證稱：「我當時在現場，看見丁○○持石塊丟向水池
    ，造景損壞脫落」等語，於偵查時則證稱：「當天我是前往該處附近割桑葉，有
    經過該處，有看見兩造的衝突」等語，及於本院審理時證稱：「我在他家（告訴
    人）旁邊的田割地瓜葉，距離他家大約五十公尺左右」、「（吵架當時有無在場
    ？）我在田裏有看到」、「我都在田裏面」等語，前後證詞已有不一，且被告應
    未毀損告訴人之花園造景，已如前述，是證人丙○○之證詞自為本院所不採信。
四、綜上所述，被告之辯解應可採信，此外復查無其他積極之證據足以證明被告有何
    公訴人所指毀損之犯行，此部分既不能證明被告犯罪，爰依法為無罪判決之諭知
    。
據上論斷，應依刑事訴訟法第二百九十九條第一項前段、第三百零一條第一項，刑法
第三百零九條第一項、第四十二條第二項，罰金罰鍰提高標準條例第一條前段、第二
條，判決如主文。
中      華      民      國      九十二      年      三    月      五    日
                                   臺灣臺中地方法院刑事第七庭
                                       法  官  簡  源  希
右正本證明與原本無異。
如不服本判決，應於判決送達後十日內向本院提出上訴狀，上訴於臺灣高等法院臺中
分院( 須附繕本 )。
                                       書記官
中    華    民    國      九十二      年       三      月     六    日
附錄論罪科刑法條：
刑法第三百零九條第一項：公然侮辱人者，處拘役或三百元以下罰金。
               （罰金部分依罰金罰鍰提高標準條例提高為十倍）。


司法院資訊處製作；財團法人民間司法改革基金會備份。
